Minutes et répertoires du notaire Philippe LAMIRAL, 24 avril 1565 - 1577 (étude XXXIII)
Archives nationales
- Minutes de Philippe LAMIRAL, 24 avril 1565 - 1577; MC/ET/XXXIII/180 - MC/ET/XXXIII/189
  - Minutes. 1568 - 1569, MC/ET/XXXIII/182; registre
    - Pierre de La Ramée, principal du collège de Presles. Bail pour 9 ans par le collège, à Jean Sauvage, maitre pecheur à engins, les 5 quartiers d'ozeraie assis à Saint-Marcel-lez-Paris, moyennant 8 livres de loyer annuel., 27 juin 1568; MC/ET/XXXIII/182
      bail; Saint-Marcel (faubourg); Presles (collège de); Sauvage, Jean; directeur d'établissement d'enseignement; enseignant; marin-pêcheur
    - Bail pour 9 ans de la Saint-Martin d'hiver 1568 et moyennant 8 livres 11 sols 4 deniers de loyer annuel de 5 quartiers d'oseraie en 3 pièces au faubourg Saint-Marcel au lieudit Les Saulaies Saint-Marcel par le collège de Presles à Jean Simon, maître pécheur à engins à Paris., 27 juin 1568; MC/ET/XXXIII/182
      bail; Presles (collège de); Saint-Marcel (faubourg); Saint-Marcel (faubourg); Simon, Jean; marin-pêcheur
    - Quittance par Chérubin Boulanger, laboureur à Villiers-le-Comte près Breteuil (Villiers-Vicomte, Oise?), prévôt de Montdidier à Benoît Maussion, procureur du collège des Lombards, exécuteur du testament d'Antoine Le Bailly, licencié en théologie, prieur du prieuré des Cholets, de 42 livres 4 sols, pour la fondation de deux services pour ledit Le Bailly en l'église Saint-Denis de Villiers-le-Comte, lieu de sa naissance., 28 juin 1568; MC/ET/XXXIII/182
      quittance; Villers-Vicomte (Oise); Montdidier (Somme); Boulanger, Chéreubin; Maussion, Benoît; Le Bailly, Antoine; agriculteur; étudiant; abbé; prévôt (Ancien Régime)
    - Bail pour 9 ans de la Saint-Martin-d'hiver 1568 et moyennant 40 livres et 600 botteaux de foin de pièces de terre à Bièvres-le-Châtel (91) par Oudin Petit, marchand libraire juré à Paris, à Pierre Baclyer, laboureur à Bièvres, et Michèle Langloix, sa fiancée., 30 juin 1568; MC/ET/XXXIII/182
      bail; Petit, Oudin; Baclier; Langloix, Michèle; libraire; agriculteur
    - Compte entre le collège de Sorbonne et Jean Gallice, dépensier dudit collège qui reste redevable de 23 livres 9 sols., 13 juillet 1568; MC/ET/XXXIII/182
      compte; Sorbonne; Gallice, Jean; économe
    - Testament de Marie Poupin, veuve de Pierre de Fouchamp, commissaire des Comptes du Roi, ' gisant au lit, malade ' au Cloître Saint-Benoît-le-Bien-Tourné., 17 juillet 1568; MC/ET/XXXIII/182
      testament; Poupin, Marie; Fouchamp, Pierre de
    - Titre nouvel ai profit du collège de Sorbonne par Denis Philippe, savetier à Paris hors la Porte Saint-Jacques, détenteur d'une maison et jardin relevant du fief du Franc Rozier., 23 juillet 1568; MC/ET/XXXIII/182
      titre nouvel; Sorbonne; Saint-Jacques (porte); Philippe, Denis; bottier
    - Testament olographe en latin de Petrus Ramus., 1er août 1568; MC/RS//316
      Cote originelle du document:
      MC/ET/XXXIII/182
      Informations concernant le classement et la cotation du document:
      Acte coté en Réserve.
      Catalogue de la Réserve du Minutier central, 1984-1988 (dactylogramme entièrement dématérialisé; voir contexte dans le Plan d’orientation général - Notaires de Paris, guides thématiques du Minutier).
      Date de création de la notice: 2002
      chercheur; testament; Ramus, Petrus (1515-1572); La Ramée, Pierre de (1515-1572)
    - Institution par Pierre de La Ramée, les boursiers et Louis Serin, prêtre, procureur commis par les dessus-dits à la garde dudit collège ' pendant le temps des pérégrinations que ledit La Ramée entend en bref faire ', institution de Nicolas Du Four et Rémy Nogat, praticiens, demeurant à Chézy, à l'exercice de la haute justice, moyenne et basse que ledit collège a sur la pièce de bois, contenant 180 arpens assise près d'Azy (Aisne)., 3 août 1568; MC/ET/XXXIII/182
      Chézy-sur-Marne (Aisne); Azy-sur-Marne (Aisne); Presles (collège de); La Ramée, Pierre de; Serin, Louis; Du Four, Nicolas; Nogat, Rémy; prêtre; juriste; étudiant
    - Commission par le collège de Presles de l'exercice de la haute, moyenne et basse justice en 180 arpents de bois sis à Azy-sur-Marne (02) à Nicolas Dufour et Rémy Moyat, praticiens à Chézy-sur-Marne durant un an., 3 août 1568; MC/ET/XXXIII/182
      nomination; Presles (collège de); Azy-sur-Marne (Aisne); Chézy-sur-Marne (Aisne); Dufour, Nicolas; Moyat, Rémy; juriste
    - Bail pour 21 ans de la Saint-Rémy 1568 et moyennant 130 livres par an par le collège de Presles à Pierre Chastellain, Maire pour le roi d'Azy-sur-Marne demeurant à Chézy (02) près de Château-Thierry de 180 arpens de bois taillés près d'Azy étant de présent en grand dégât et dépeuplé., 3 août 1568; MC/ET/XXXIII/182
      bail; Presles (collège de); Chézy-sur-Marne (Aisne); Azy-sur-Marne (Aisne); Chastellain, Pierre; élu local
    - Pierre de La Ramée, principal du collège de Presles. Bail par le collège pour 25 ans à Pierre Chastelain, majeur pour le Roi, en la mairie d'Azy-sur-Marne, d'une pièce de bois taillés assise près dudit Azy, à la charge de la faire replanter d'arbres, et moyennant 130 lt. de loyer annuel. Précisions sur les conditions d'exploitation., 3 août 1568; MC/ET/XXXIII/182
      bail; Presles (collège de); Azy-sur-Marne (Aisne); La Ramée, Pierre de; Chastelain, Pierre; directeur d'établissement d'enseignement; enseignant; élu local
    - Transport moyennant 600 livres de 50 livres de rente sur une maison à Paris, rue des Deux-Portes, au devant du cimetière Saint-André-des-Arts, par Jean Joly, procureur au Parlement, et Geneviève Brigaud, sa femme, à Jean Rochon, docteur régent en médecine., 8 août 1568; MC/ET/XXXIII/182
      cession; Deux-Portes (rue des); Deux-Portes-Saint-André (rue des); Brigaud, Geneviève; Joly, Jean; Rochon, Jean; docteur d'université; procureur de justice (Ancien Régime)
    - Contrat de mariage entre Antoine Cheval, homme de chambre de Messire Jules Santurion, chevalier de l'ordre du Roi, natif de Chambéry en Savoie, et Marie Follet, veuve d'André Samyel, marchand drapier à Compiègne., 8 août 1568; MC/ET/XXXIII/182
      contrat de mariage; Compiègne (Oise); Cheval, Antoine; Santurion, Jules; Follet, Marie; Samyel, André; négociant
    - En suite à l'autorisation, à lui donnée par le roi, par lettres patentes données au Château-de-Boulogne le 3 Juillet 1568 dernier, Pierre de La Ramée, lecteur ordinaire du roi, donne procuration pour gérer son collège de Presles, durant sa pérégrination, à maître Jacques Serin, prêtre à Paris., 9 août 1568; MC/ET/XXXIII/182
      procuration; Presles (collège de); La Ramée, Pierre de (1515-1572); Serin, Jacques; lecteur du roi (Ancien Régime); prêtre
    - Quittance par le collège de Sorbonne à Simon Bruslé commissaire examinateur au Châtelet commis à la distribution des deniers provenant de l'adjudication d'une maison à Paris, rue de la Mortellerie, qui fut à Antoine Chamalaroier de 685 livres 11 sols 7 deniers en acompte de 741 livres 11 sols 7 deniers restant à payer de 992 livres 16 sols 7 deniers à cause d'une rente., 9 août 1568; MC/ET/XXXIII/182
      quittance; Sorbonne; Mortellerie (rue de la); Bruslé, Simon; Chamalaroier, Antoine; commissaire au Châtelet (Ancien Régime)
    - François Le Tourneur, docteur régent en médecine. Titre nouvel au profit de François Piedeseigle, marchand drapier, bourgeois de Paris, place Maubert, bénéficiaire d'une rente de 12 livres sur une maison à Paris, rue des Noyers, Ecu de France par Gabriel Le Tourneur, écuyer, seigneur de Senesines, en France, comme tuteur de Philippe et Catherine Le Tourneur, ses frère et sœur, enfants mineurs de défunts Louis Le Tourneur, docteur régent en médecine, et Agnès de Zoline., 11 août 1568; MC/ET/XXXIII/182
      titre nouvel; Ecu de France (enseigne de l'); Maubert (place); Noyers (rue des); Le Tourneur, Catherine; Le Tourneur, François; Le Tourneur, Gabriel; Le Tourneur, Louis; Le Tourneur, Philippe; Piedeseigle, François; Zoline, Agnès; docteur d'université; négociant
    - Quittance de 17 livres 12 sols 6 deniers pour arrérages de rente par François Piedeseigle, drapier à Paris (ayant-droit par transport de Jacqueline Le Tourneur, sœur de Louis Le Tourneur) à Gabriel Le Tourneur, écuyer, seigneur de Senesines, tuteur et curateur de Philippe et Catherine Le Tourneur, ses frère et sœur, enfants mineurs de défunt Louis Le Tourneur, docteur régent en médecine, et Agnès de Zoline., 11 août 1568; MC/ET/XXXIII/182
      quittance; Le Tourneur, Catherine; Le Tourneur, Gabriel; Le Tourneur, Jacqueline; Le Tourneur, Louis; Le Tourneur, Philippe; Piedeseigle, François; Zoline, Agnès; docteur d'université; tisserand
    - Transport moyennant 300 livres de 25 livres de rente sur l'Hôtel-de-Ville par Jean Courtin, seigneur de Rozay-les-Monts, 78 à Jean Aleaume, docteur en théologie, chanoine et pénitencier de Paris. - Rente constituée le 12 août 1562., 18 août 1568; MC/ET/XXXIII/182
      transport de droits; Rosay (Yvelines); Aleaume, Jean; Courtin, Jean (15..-1633?); chanoine; docteur d'université; prêtre
    - En suite aux lettres patentes données au Château de Boulogne le 16 juillet 1568 autorisant Pierre de La Ramée, lecteur ordinaire du Roi et maître et principal du collège de Presles durant sa pérégrination, le collège assemblé donne procuration pour gouverner et entretenir le collège à David Corion, boursier et régent au collège, et Pierre Carron, aussi boursier., 18 août 1568; MC/ET/XXXIII/182
      procuration; Presles (collège de); La Ramée, Pierre de; Corion, David; Carron, Pierre; lecteur du roi (Ancien Régime); enseignant; directeur d'établissement d'enseignement; enseignant; étudiant
    - Commission et procuration par Pierre de La Ramée, principal et par les boursiers du collège de Presles, à David Corion, boursier et régent dudit collège, et Pierre Caron, aussi boursier, pour garder la discipline, gouvernement et entretien dudit collège, en l'absence dudit La Ramée et pendant ses pérégrinations seulement, à la charge de rentre compte et ce en révoquant les lettres passées par La Ramée, à la date du 9 août., 18 août 1568; MC/ET/XXXIII/182
      procuration; Presles (collège de); La Ramée, Pierre de; Corion, David; Caron, Pierre; directeur d'établissement d'enseignement; enseignant; étudiant
    - Contrat de mariage entre Guillaume Vallée, notaire au Châtelet, et Jeanne Crucé, fille de Jean Crucé, notaire au Châtelet, et de feue Anne Grégoire., 20 août 1568; MC/ET/XXXIII/182
      contrat de mariage; Vallée, Guillaume; Crucé, Jeanne; Crucé, Jean; Grégoire, Anne; notaire
    - Promesse par Martial Facier, maître ès arts et bachelier en médecine, à Hugues Prévosteau, maître et principal du collège de Calvi, d'instruire et gouverner tous les enfants et écoliers que Prévosteau aura et y faire la logique accoutumée au collège depuis demain jusqu'à la Saint-Rémy 1568 et ensuite un an de la Saint-Rémy moyennant 30 livres outre nourriture et logement. Mais si à la Saint-Rémy 1568, Facier à la régence de la dialectique ou de l'un des 4 premières classes, les 30 livres ne seront pas dus., 23 août 1568; MC/ET/XXXIII/182
      promesse; Facier, Martial; Prévosteau, Hugues; bachelier; enseignant; directeur d'établissement d'enseignement; enseignant; étudiant
    - Constitution moyennant 300 livres de 25 livres de rente sur une maison rue Saint-Jacques et une autre rue des Trois Portes près la place Maubert par Simon Bouquet, bourgeois de Paris, demeurant rue Saint-Jacques près l'église Saint-Yves, et Aliénor de Bréda sa femme à Jean Aleaume, régent en théologie, chanoine et pénitencier de Paris. - Et quittance de rachat du 24 janvier 1574., 26 août 1568; MC/ET/XXXIII/182
      constitution de rente; quittance; acte de vente; Maubert (place); Saint-Jacques (rue); Trois-Portes (rue des); Aleaume, Jean; Bouquet, Simon; Bréda, Aliénor de; chanoine; prêtre
    - Constitution moyennant 300 livres de 25 livres de rente sur une maison à Paris, rue Saint-Jacques, et sur des héritages à Sucy-en-Brie et Rozay-en-brie par Simon Boucquet, bourgeois de Paris, et Aliénor de Breda, sa femme, à la faculté de Théologie de Paris (par Jacques Lefebvre, docteur).- Quittance de rachat du 12 décembre 1569, 2 septembre 1568 - 12 décembre 1569; MC/ET/XXXIII/182
      constitution de rente; quittance; Sucy-en-Brie (Val-de-Marne); Rozay-en-Brie (Seine-et-Marne); Saint-Jacques (rue); Boucquet, Simon; Breda, Aliènor de; docteur d'université
    - Donation mutuelle de tous meubles et conquets immeubles entre Nicolas Guillebert, fruitier à Paris, grande rue Saint-Jacques, et Geneviève Pigeault, sa femme., 9 septembre 1568; MC/ET/XXXIII/182
      donation; Saint-Jacques (grande rue); Guillebert, Nicolas; Pigeault, Geneviève; commerçant
    - Testament de Suzanne Daniel, femme de Mathurin Regnier, fondeur en sable à Paris, rue Saint-Jacques, ' gisant au lit, malade ' en la maison des Trois Pigeons., 9 septembre 1568; MC/ET/XXXIII/182
      testament; Saint-Jacques (rue); Trois Pigeons (enseigne des); Daniel, Suzanne; Regnier, Mathurin; fondeur
    - Promesse par Jean de La Tornera, maître ès arts, régentant de présent au collège du Cardinal Lemoine, à maitre François Chevillotte, maître et principal du collège de la ville de Dijon (21), d'aller à Dijon à la Saint-Rémy 1568 pour y régenter la seconde classe, moyennant 75 livres., 16 septembre 1568; MC/ET/XXXIII/182
      Précisions sur les lieux: Dijon (Côte-d'Or)--Collège
      promesse; Dijon (Côte-d'Or); Chevillotte, François; La Tornena, Jean de; directeur d'établissement d'enseignement; enseignant
    - Jean Grodelle et Robert Glanne, bedeaux de la Nation d'Allemagne, se constituent caution envers ladite Nation de Martin Bezart, doyen de ladite Nation, comme receveur de la Nation, de la Saint-Rémy 1568 à la Saint-Rémy 1569., 20 septembre 1568; MC/ET/XXXIII/182
      cautionnement; Grodelle, Jean; Glanne, Robert; Bezart, Martin; huissier; doyen d'université; comptable
    - Titre nouvel par Claude Menard, laboureur à Villejuif (94) et Nicolas Lorée, laboureur à Villejuif (94) à cause d'Etiennette Dusic, sa femme, propriétaire de vignes à Villejuif sur lesquelles le collège des Cholets a droit à 40 sols parisis de rente à la Saint-Martin d'hiver., 2 octobre 1568; MC/ET/XXXIII/182
      titre nouvel; Cholets (collège des); Villejuif (Val-de-Marne); Menard, Claude; Lorée, Nicolas; Dusic, Etiennette; agriculteur
    - Testament de Pierre Frangeul, marchand drapier à Marseille, près la ville du Lude en Anjou ' gisant au lit, malade ' en une chambre de la maison du Beau Treillis, grande rue Saint-Jacques., 10 octobre 1568; MC/ET/XXXIII/182
      testament; Saint-Jacques (grande rue); Frangeul, Pierre; négociant
    - Testament d'Hugues Prévosteau, maître et principal du collège de Calvi, natif du village de Chaze, paroisse Saint-Aubin-des-Bois, 28 près Courville, diocèse de Chartres, gisant au lit, malade au collège., 18 octobre 1568; MC/ET/XXXIII/182
      Précisions sur les lieux: Saint-Aubin-des-Bois (Eure-et-Loir)--Chazay
      testament; Saint-Aubin-des-Bois (Eure-et-Loir); Prévosteau, Hugues; directeur d'établissement d'enseignement; enseignant
    - Contrat de mariage entre Nicolas Le Marre, laboureur à Issy (92), et Rémye Plu, veuve de Nicolas Plu, laboureur à Vanves (92)., 20 octobre 1568; MC/ET/XXXIII/182
      contrat de mariage; Vanves (Hauts-de-Seine); Le Marre, Nicolas; Plu, Rémye; Plu, Nicolas; agriculteur
    - Marché entre Pierre Bénard, maître tombier à Paris, grande rue Saint-Jacques, et Nicolas de Creil, greffier de la conservation des privilèges apostoliques et exécuteur testamentaire de Pierre Passart, docteur régent en théologie, chantre et chanoine de Saint-Germain-l'Auxerrois, pour une tombe de pierre de liais de 6 pieds de long sur 3 de large avec l'effigie du défunt à poser en l'église Saint-Germain-l'Auxerrois et une épitaphe à poser en l'église du Collège de Champagne dit de Navarre, moyennant 48 livres., 22 octobre 1568; MC/ET/XXXIII/182
      marché; Saint-Jacques (grande rue); Bénard, Pierre; Creil, Nicolas de; Passart, Pierre; chanoine
    - Transport moyennant 750 livres, de 62 livres 10 sols, à prendre en 666 livres 13 sols 4 deniers à elle constituées par les prévôts des marchands et échevins de Paris le 7 Janvier 1568 par Marie Clausse, veuve de Florimond Robertet, seigneur de Fresnes, secrétaire d'Etat, à Nicolas Mulot, docteur régent en théologie., 27 octobre 1568; MC/ET/XXXIII/182
      cession; Clausse, Marie; Mulot, Nicolas; Robertet, Florimond (1531-1567); docteur d'université; secrétaire d'Etat (Ancien Régime)
    - Bail pour 4 ans de Noël 1568 et moyennant 130 livres par an d'une maison à Paris, au Cloître Saint-Benoît-le-Bien-Tourné, ayant une issue par derrière en la rue de la Sorbonne, par le collège de Sorbonne à Anne Le Conte, veuve de François Boyvin, avocat en Parlement., 30 octobre 1568; MC/ET/XXXIII/182
      bail; Saint-Benoît (cloître); Sorbonne (rue de la); Sorbonne; Le Conte, Anne; Boyvyn, François; avocat au parlement (Ancien Régime)
    - Vente moyennant 57 s.t., la perche servant mesurage à effectuer, d'une pièce de vigne de 4 perches ou environ, à Pierrefitte-sur-Seine, par Marie Dain, veuve de Gilles Despoigny, notaire au Châtelet, à Jean Lamy, marchand bourgeois de Paris., 3 novembre 1568; MC/ET/XXXIII/182; fol.0330
      acte de vente; Pierrefitte-sur-Seine (Seine-Saint-Denis); Despoigny, Gilles; Dain, Marie; Lamy, Jean; notaire; commerçant
    - Contrat de mariage entre Marin Cadot, compagnon tailleur d'habits, fils de défunt Drouet Cadot, aussi tailleur d'habits, et de Perrette Suart, sa veuve, et Jeanne Cordonnier, fille de défunt Germain Cordonnier, laboureur à Andrezel-en-Brie (77) et Vallière Goyard., 7 novembre 1568; MC/ET/XXXIII/182
      contrat de mariage; Cadot, Marin; Cadot, Drouet; Suart, Perrette; Cordonnier, Jeanne; Cordonnier, Germain; Goyard, Vallière; tailleur d'habits; agriculteur
    - Transaction entre Louis Passart, marchand épicier à Paris, rue des Lombards, et Hermant Anffroy, curé de Breteuil au diocèse d'Evreux, écolier étudiant au Collège de Torcy, au sujet d'un procès entr'eux devant l'official de l'archidiaconé de Josas en l'église de Paris. Passart cède une créance de 58 livres pour fournitures et épicerie à Jean Prévost, vivant docteur en théologie et principal du collège de Lisieux, contre 13 muids de vin de la récolte de cette année appartenant à Anffroy et déposés chez Denis Berger, à Mareil sous Marly., 12 novembre 1568; MC/ET/XXXIII/182
      accord; Breteuil (Eure); Jouy-en-Josas (Yvelines); Mareil-Marly (Yvelines); Lombards (rue des); Evreux (Eure); Lisieux (collège de); Passart, Louis; Anffroy, Hermant; Prévost, Jean; Berger, Denis; commerçant; curé; docteur d'université; directeur d'établissement d'enseignement; enseignant; étudiant
    - Pierre Bleugat, boursier du Collège de Cornouailles, s'engage, moyennant 12 livres par an et la fourniture des armes nécessaires, à effectuer toutes les gardes de porte de Paris qui seront ordonnées au Collège par le capitaine de la Ville., 12 novembre 1568; MC/ET/XXXIII/182
      promesse; Cornouaille (collège de); Bleugat, Pierre; étudiant
    - Alain Gamet, laboureur à Chamont, paroisse Saint-Aulde près de La-Ferté-sous-Jouarre, se porte caution envers le collège de Dormans de Jean de Villiers, marchand et laboureur à, la ferme des Vieilles Loges, entre Dhuisy et Cocherel qui a pris à bail pour 9 années moyennant 86 livres et 6 douzaines de pigeons, la ferme des Vieilles Loges ou du Bois des Ecoliers par contrat du 10 février 1568 devant Philippe Lamiral., 16 novembre 1568; MC/ET/XXXIII/182
      cautionnement; Beauvais (collège de); Dhuisy (Seine-et-Marne); Cocherel (Seine-et-Marne); La Ferté-sous-Jouarre (Seine-et-Marne); Gamet, Alain; Villiers, Jean de; Lamiral, Philippe; agriculteur; agriculteur
    - Vente par Jean Crucé, notaire au Châtelet, comme tuteur des ses enfants et de défunte Anne Grégoire, sa femme, moyennant 135 l., à Jean Hoguereau, laboureur à Soulaires, de tous ses droits sur une pièce de pré sise entre les villages des Moulins-Neufs et de Saint-Prest, appelés les Prés-le-Comte, appartenant aux enfants par la succession de Macé Grégoire, procureur au Châtelet, leur grand-père maternel, et par celle de leur tante maternelle, décédée, épouse de Nicolas de Saint-Amand à Chartres., 19 novembre 1568; MC/ET/XXXIII/182; fol.0353
      acte de vente; Chartres (Eure-et-Loir); Crucé, Jean; Grégoire, Anne; Hoguereau, Jean; Grégoire, Macé; Saint-Amand, Nicolas de; notaire; agriculteur; procureur de justice (Ancien Régime)
    - Contrat de mariage entre Judes Mynard, laboureur à Bierres-le-Chastel (91), et Catherine Souplet, veuve de Nicolas Franquet, poulailler à Clamart (92)., 20 novembre 1568; MC/ET/XXXIII/182
      contrat de mariage; Clamart (Hauts-de-Seine); Mynard, Judes; Souplet, Catherine; Franquet, Nicolas; agriculteur
    - Vente moyennant 4.442 livres 10 sols à payer le 15 décembre à Claude Marcel, commis par le Roi à la recette des impositions sur le Clergé, de tous les bois dépendant de la seigneurie de Sainte-Assise (Seine-Port, Seine-et-Marne) par Philippe de Lenoncourt, abbé de Notre-Dame-de-Barbeau, ordre de Cîteaux, et François de Maulevault, écolier étudiant, comme procureur des Religieuses de l'abbaye., 27 novembre 1568; MC/ET/XXXIII/182
      acte de vente; Seine-Port (Seine-et-Marne); Fontaine-le-Port (Seine-et-Marne); Marcel, Claude; Lenoncourt, Philippe de; Maulevault, François de; abbé; étudiant
    - Vente par Joachim d'Espoigny, procureur au Châtelet, à Nicolas le Camus, notaire au Châtelet de 100 l. de rente sur l'hôtel de ville à lui constituées le 31 août 1568, moyennant 1200 l.; de 50 l. de rente sur l'hôtel de ville à lui constituées le 31 août 1568, moyennant 600 l.; de 50 l. de rente de même constitution moyennant 600 l., 29 novembre 1568; MC/ET/XXXIII/182; fol.0360 et fol.0361 et fol.0362
      acte de vente; Le Camus, Nicolas; Espoigny, Joachim d'; notaire; procureur de justice (Ancien Régime)
    - Obligation de 94 livres par Michel Blouyn, chanoine de Saint-Etienne-des-Grés et boursier du Collège de Bayeux envers Jacques Du Rozier naguère argentier du seigneur de Frontenay. Et quittance de la dite somme du 29 janvier 1569., 21 décembre 1568 - 29 janvier 1569; MC/ET/XXXIII/182
      obligation; quittance; Bayeux (collège de); Saint-Etienne-des-Grès (église); Blouyn, Michel; Du Rozier, Jacques; chanoine; économe
    - Quittance de 320 (ou 32) l. 2 s. 8 d. par Etiennette Desvaulx, veuve de François Crozon, notaire au Châtelet, comme tutrice de Louis et Noémy Crozon, ses enfants mineurs, à Louis Lecomte, procureur en parlement, pour report de dot de Marie Crozon, sa femme., 21 décembre 1568; MC/ET/XXXIII/182; fol.0380
      quittance; Crozon, François; Desvaulx, Etiennette; Crozon, Louis; Crozon, Noémy; Lecomte, Louis; Crozon, Marie; notaire
    - Contrat de mariage entre Pierre Thiboust, maître des Ecoles de la paroisse Saint-Benoît-le-Bien-Tourné, et Rombelette Anjou, fille de défunt Pierre Anjou, marchand à Sancerre (18) et de Marguerite Berthomyer. Léger Duchesne, lecteur ordinaire du roi en lettres latines, témoin du contrat., 27 décembre 1568; MC/ET/XXXIII/182
      contrat de mariage; Thiboust, Pierre; Anjou, Rombelette; Anjou, Pierre; Duchesne, Léger; Berthomyer, Marguerite; commerçant
    - Vente moyennant 30 livres de la moitié indivise avec l'acquéreur d'un demi arpent de vigne à Chaourse (10) près de Troyes par Jacques Gaultier, prêtre habitué en l'église Saint-Eustache à Paris, demeurant au collège des Dix-Huit et natif et natif de Chaource, à Pierre Gaultier, son frère, pédagogue demeurant au collège Sainte-Barbe., 28 décembre 1568; MC/ET/XXXIII/182
      acte de vente; Chaource (Aube); Dix-huit (collège des); Sainte-Barbe (collège); Gaultier, Jacques; Gaultier, Pierre; prêtre; enseignant